臺灣板橋地方法院民事裁定　　　　　　　94年度簡抗字第19號
抗　告　人　乙○○
以上抗告人因與相對人甲○○間續行訴訟事件，對於中華民國94
年9 月12日本院板橋簡易庭94年度板簡字第1293號裁定，提起抗
告，本院裁定如下：
    主  文
抗告駁回。
抗告費用由抗告人負擔。
    理  由
一、抗告意旨略以：原法院本定民國（下同）94年8 月26日上午
    9 時52分審理，因抗告人身體不適，於當日上午11時30分許
    趕赴原法院後，已逾上開時間。其後抗告人於94年8 月26日
    向原法院具狀聲請另定期日，復於94年9 月7 日呈具診斷證
    明書、醫療費用單據為證。抗告人於上開言詞辯論期日未準
    時到庭，非無正當理由等語。
二、按當事人兩造無正當理由遲誤言詞辯論期日者，除別有規定
    外，視為合意停止訴訟程序。如於四個月內不續行訴訟者，
    視為撤回其訴或上訴。前項訴訟程序停止間，法院於認為必
    要時，得依職權續行訴訟，如無正當理由兩造仍遲誤不到者
    ，視為撤回其訴或上訴。民事訴訟法第191條定有明文。又
    民事訴訟法第191 條所謂「視為撤回其訴或上訴」，為法律
    上當然發生之效果，僅須當事人兩造遲誤第一次言詞辯論期
    日，經依同條前段規定視為合意停止訴訟程序後，法院認有
    續行訴訟之必要，再依職權指定第二次言詞辯論期日，當事
    人兩造如受合法通知，無正當理由，仍遲誤不到，即生法律
    上擬制撤回之效果，最高法院著有71年度台抗字第117 號裁
    判意旨可資參照。
三、查抗告人與相對人間本件請求返還不當得利事件，原法院第
    一次言詞辯論期日定94年5 月27日上午10時50分，因庭期通
    知未合法送達被告，原法院改定94年6 月17日上午9 時59分
    ，抗告人到庭，因相對人所在不明未能送達庭期通知，抗告
    人當庭聲請公示送達，原法院改定94年7 月29日上午9 時34
    分言詞辯論期日，並面告所定之期日命抗告人到場（民事訴
    訟法第15 6條但書）。抗告人即於94年6 月21日依法登報公
    示送達庭期通知書予相對人等事實，有上開期日筆錄、送達
    證書及報紙在卷可稽。惟於94年7 月29日上午9 時34分言詞
    辯論期日，兩造均未陳明有何未能到場之正當事由而遲誤言
    詞辯論期日，依上開規定，依法視為兩造合意停止訴訟程序
    。原審法院認有必要，而依職權續行訴訟，定94年8 月26日
    上午9 時52分行言詞辯論程序，該次期日通知書於94年8 月
    3 日合法送達抗告人，由抗告人收受，有送達證書1 件可憑
    ，相對人部分原審法院則依職權公示送達，經桃園縣新屋鄉
    公所94年8 月23日函覆業已於94年8 月19日公告，有該公所
    函文1 件附於原審卷足徵。惟兩造於94年8 月26日上午9 時
    52分言詞辯論期日屆時經點呼後仍未到庭辯論，此有原審法
    院是日言詞辯論筆錄為憑，亦為抗告人所不爭執（僅爭執其
    係遲至是日11時30分始趕赴原審法院），揆諸上開規定及說
    明，依法已視為撤回起訴，且此為法律上當然發生之效果。
    抗告人於遲誤上開言詞辯論期日後雖到庭，無解於已生視為
    撤回之訴訟法上效果。
四、抗告人嗣於94年9 月7 日具狀表示係因當日身體不適而未準
    時到場，非無正當理由等語，並提出診斷明書及掛號費單據
    影本為憑。然查，抗告人所提板橋中興醫院診斷證明書係94
    年4 月25日所開立，另2 紙該院之掛號單及憑單，則為「94
    年8 月27日」，顯與94年8 月26日言詞辯論期日無關；其所
    提慶昇中醫診所94年6 月21日、同年8 月2 日、8 月16日掛
    號費收據影本3 紙，亦均無法證明其遲誤上開言詞辯論期日
    之正當理由。至於其所提慶昇中醫診所94年8 月26日該張掛
    號費收據，查抗告人辦理掛號之時間為該日「中午12時08分
    」，有該張掛號費收據附於原審卷內可稽（見原審卷第54頁
    ），足認係抗告人遲誤94年8 月26日上午9 時52分言詞辯論
    期日，而於是日上午11時30分趕赴原審法院（為其所自認）
    ，其後方於該日中午12時08分始至慶昇中醫診所辦理掛號，
    故亦難謂為遲誤上開言詞辯論期日之正當理由。揆諸上揭規
    定，應視為抗告人已撤回其在原法院之訴。從而，原法院所
    為駁回抗告人聲明續行訴訟之裁定，並無不合。抗告論旨仍
    執前詞指摘原裁定不當，求予廢棄，為無理由，應予駁回。
五、據上論結，本件抗告為無理由，依民事訴訟法第436 條之1
    第2 項、第492 條第1項 、第95條、第78條，裁定如主文。
中　　華　　民　　國　　94　　年　　11　　月　　28　　日
                  民事第一庭　審判長法  官　李世貴
                                    法　官　周舒雁
                                    法　官　陳翠琪
以上正本證明與原本無異
本裁定不得抗告
中　　華　　民　　國　　94　　年　　11　　月　　30　　日
                                    書記官　林進煌
